【裁判字號】    98,訴,1529
【裁判日期】    990204
【裁判案由】    偽造文書等
【裁判全文】
臺灣高雄地方法院刑事判決              98年度訴字第1529號
公  訴  人  臺灣高雄地方法院檢察署檢察官
被      告  甲○○
被      告  丙○○
上列被告因偽造文書等案件，經檢察官提起公訴（98年度偵字第
13766 號），本院判決如下：
    主  文
甲○○共同犯行使偽造私文書罪，處有期徒刑參月，如易科罰金
，以新臺幣壹仟元折算壹日。台灣大哥大股份有限公司行動通信
網路業務服務申請書上偽造之「乙○○」之署名貳枚沒收。
丙○○犯故買贓物罪，累犯，處有期徒刑參月，如易科罰金，以
新臺幣壹仟元折算壹日。又犯詐欺得利罪，累犯，處有期徒刑參
月，如易科罰金，以新臺幣壹仟元折算壹日。應執行有期徒刑肆
月，如易科罰金，以新臺幣壹仟元折算壹日。
甲○○、丙○○其他被訴部分無罪。
    事  實
一、甲○○係「小機機通訊行」（址設高雄巿自立二路164 號）
    負責人，於民國97年3 月14日，與真實姓名、年籍不詳、綽
    號「阿榮」之成年男子，共同基於行使偽造私文書、意圖為
    自己不法所有之犯意聯絡，推由「阿榮」持乙○○之身分證
    影本，冒用乙○○之名義，在台灣大哥大股份有限公司（以
    下簡稱台灣大哥大公司）行動通信網路業務服務申請書之申
    請人欄內冒簽「乙○○」之署名2 枚，並以乙○○名義申請
    0000000000號行動電話門號，再由甲○○持向不知情之台灣
    大哥大公司承辦人員行使，致該公司承辦人員誤以為係乙○○同意申辦，而同意提供行動電話通訊服務，並交付上開門
    號SIM 卡1 張予甲○○，足生損害於乙○○及台灣大哥大公
    司對於行動電話申請人之審核及帳務管理之正確性。
二、丙○○曾犯麻醉藥品管理條例案件，經法院分別判處有期徒
    刑3 月、5 年2 月、5 年6 月，經減刑後定應執行有期徒刑
    6 年7 月28日確定，於91年6 月6 日假釋出監，並於97年1
    月1 日觀護期間屆滿，未經撤銷假釋，視為執行完畢。詎仍
    不知悔改，明知上開0000000000號行動電話門號SIM 卡來歷
    不明，顯係贓物，竟仍以新台幣（下同）3000元之代價，向
    綽號「阿榮」之成年男子購買該SIM 卡，嗣又意圖為自己不
    法利益之犯意，以上揭門號連續撥打通話，使台灣大哥大公
    司誤認前開電話均係乙○○本人或經其同意使用之第三人所
    撥打，而為丙○○提供通訊服務，並將通話費用計在乙○○
    帳下，丙○○因而取得免付通話費之不法利益5432元。嗣因
    乙○○到台灣大哥大公司繳交電話費，經服務人員查詢後，
    得悉遭人冒名申請門號乃報警處理，始查獲上情。
三、案經被害人乙○○訴由電信警察隊第三中隊報告臺灣高雄地
    方法院檢察署檢察官偵查起訴。
    理  由
壹、有罪部分：
一、按被告以外之人於審判外之陳述，雖不符刑事訴訟法第159
    條之1 至之4 等4 條之規定，而經當事人於審判程序同意作
    為證據，法院審酌該言詞陳述或書面陳述作成時之情況，認
    為適當者，亦得為證據；又當事人、代理人或辯護人於法院
    調查證據時，知有刑事訴訟法第159 條第1 項不得為證據之
    情形，而未於言詞辯論終結前聲明異議者，視為有前項之同
    意，同法第159 條之5 定有明文。本案下列所引用之供述及
    非供述證據，業經本院依法踐行調查證據程序，公訴人、被
    告均不爭執各該證據之證據能力，且迄本院言詞辯論終結前
    未就上開證據之證據能力聲明異議，又查無依法應排除其證
    據能力之情形，是後述所引用證據之證據能力均無疑義，依
    法自有證據能力，均得作為本案證據，先予敘明。
二、訊據被告甲○○固坦承有交付上開門號SIM 卡予被告丙○○
    等情，惟矢口否認有何行使偽造私文書及詐欺取財之犯行，
    辯稱﹕上開行動電話門號係伊之店員「賴新偉」所申辦，與
    伊無關云云。經查：
  (一)被告甲○○係址設高雄巿自立二路164 號「小機機通訊行」
    負責人，而該通訊行於97年3 月14日代辦以乙○○名義申請
    0000000000號行動電話門號SIM 卡等情，業據被告坦承不諱
    （見本院審訴卷第86頁、第88頁），並有行動通信網路業務
    服務申請書影本1 份（見警卷第37頁至第38頁）可稽。
  (二)乙○○「並未」親自或委託他人向台灣大哥大公司申辦
    0000000000號行動電話門號乙節，業據被害人即證人乙○○
    於警詢時證稱：伊並無委託或親自填寫上開行動通信網路業
    務服務申請書等語（見警卷第2 頁）明確，堪以認定。
  (三)上開SIM 卡係由被告甲○○在其所經營之「小機機通訊行」
    ，先介紹其友人「阿榮」與被告丙○○談妥以3000元交易，
    再聯絡被告丙○○至「小機機通訊行」，由「阿榮」交付該
    SIM 卡予被告丙○○之事實，業據共同被告即證人丙○○於
    本院審理時證稱：伊於97年3 月14日前，在「小機機通訊行
    」，向被告甲○○詢問是否有人門號不用可以借伊使用後，
    被告甲○○即介紹其年約50餘歲之男性友人「阿榮」給伊，
    伊在「小機機通訊行」與「阿榮」談妥以3000元交易，幾日
    後，被告甲○○打電話給伊，約伊在「小機機通訊行」，由
    「阿榮」交付上開門號SIM 卡予伊等語（見本院訴字卷第41
    頁背面至第42頁背面）明確，足以認定。
  (四)上開SIM 卡既係由「阿榮」交付被告丙○○，顯見上開行動
    通信網路業務服務申請書（見警卷第37頁至第38頁）亦應係
    由「阿榮」於97年3 月14日持乙○○之身分證影本，冒用乙○○之名義，在申請人欄內冒簽「乙○○」之署名2 枚，而
    以乙○○名義申請0000000000號行動電話門號之事實。而「
    阿榮」係被告甲○○之友人，且「阿榮」係經由被告甲○○
    所經營之「小機機通訊行」申辦上開門號，業如前述。則被
    告甲○○自應明知實際前來申辦上開門號者係「阿榮」而非
    乙○○本人。又被告丙○○事前介紹「阿榮」與被告丙○○
    在「小機機通訊行」交易，事後又通知被告丙○○至「小機
    機通訊行」取SIM 卡，由此可見，被告甲○○應係明知並參
    與「阿榮」冒名申辦上開SIM 卡並出賣謀利之事實，及其2
    人之分工應係先由被告甲○○於「小機機通訊行」探知客戶
    即被告丙○○有意購買人頭門號後，次由「阿榮」負責備齊
    冒用乙○○名義申辦之文件，又由被告甲○○持向不知情之
    台灣大哥大公司承辦人員行使，致該公司承辦人員誤以為係
    乙○○同意申辦，而同意提供行動電話通訊服務，並交付上
    開門號SIM 卡1 張予被告甲○○，復由被告甲○○通知被告
    丙○○至「小機機通訊行」取卡，再由被告甲○○交付該
    SIM 卡予「阿榮」，末由「阿榮」交付被告丙○○等情。
  (五)被告甲○○雖辯稱：上開門號係由其店員「賴新偉」所申辦
    ，與伊無關云云。惟上開門號係被告丙○○向被告甲○○探
    詢人頭門號後，由被告甲○○介紹其友人「阿榮」與被告丙○○以3000元交易人頭門號後，再由被告甲○○打電話約被
    告丙○○至「小機機通訊行」，由「阿榮」交付上開門號之
    SIM 卡給被告丙○○之事實，業據共同被告即證人丙○○於
    本院審理時證述如前。則上開門號申辦及交付之始末，俱與
    「賴新偉」毫無關係。被告甲○○上開辯詞，顯不足採。。
  (六)綜上所述，本件事證明確，被告甲○○犯行，洵堪認定，應
    依法論科。
三、訊據被告丙○○固坦承有於「小機機通訊行」經由被告甲○○之介紹向「阿榮」買受上開門號SIM 卡等情，惟矢口否認
    有何故買贓物及詐欺得利之犯行，辯稱﹕伊誤以為上開SIM
    卡係「阿榮」之老婆所申辦，且伊係因入監服刑始未及繳付
    電信費用，並非有意詐欺云云。經查：
  (一)被告丙○○經由被告甲○○之介紹，以3000元之代價，向綽
    號「阿榮」之成年男子購買該SIM 卡，並以上揭門號連續撥
    打通話，使台灣大哥大公司誤認前開電話均係乙○○本人或
    經其同意使用之第三人所撥打而為丙○○提供通訊服務，並
    將通話費用計在乙○○帳下之通話費5432元等情，業據被告
    丙○○坦承不諱（見本院審訴卷第52頁、第53頁），核與台
    灣大哥大公司風險管理部專員即證人華皇傑於警詢時證稱：
    0000000000號行動電話門號係台灣大哥大公司公司之門號，
    該門號業於97年4 月22日切結，共欠金額5432元等語（見警
    卷第5 頁），及共同被告即證人甲○○於本院審理時之證述
    （見本院訴字卷第42頁背面至第45頁正面）相符，並有台灣
    大哥大股份有限公司雙向通聯資料查詢1 份（見警卷第39
    頁至第64頁）可證，堪認為真實。
  (二)被告丙○○雖辯稱：伊誤以為上開SIM 卡係「阿榮」之老婆
    所申辦，且伊係因入監服刑始未及繳付電信費用，並非有意
    詐欺云云。惟行動電話之門號為個人通訊之工具，申辦行動
    電話門號並無任何特殊之限制，一般民眾皆可以隨時向數家
    電信公司申請之，並無使用他人行動電話號碼之必要，此為
    一般日常生活所熟知之常識，此乃眾所週知之事實。且各報
    章雜誌及其他新聞媒體，對於以簡訊通知中獎、刮刮樂、假
    投資真詐財、網路購物詐欺或其他類似之不法犯罪集團，經
    常利用他人之電話門號，以隱匿其等詐欺取財犯罪之不法行
    徑，規避執法人員之查緝，並掩飾、確保因自己犯罪所得之
    財物，類此在社會上層出不窮的案件，亦多所報導及再三披
    露，是避免此等專屬性甚高之物品被不明人士利用為與財產
    有關之犯罪工具，亦應為一般生活認知所應有之認識，一般
    民眾亦鮮少有出賣自己行動電話門號之情形。是被告丙○○
    應明知其經由被告甲○○之介紹，以3000元之代價，向綽號
    「阿榮」之成年男子購買之上開SIM 卡，應係財產犯罪所得
    之贓物。況且，被告丙○○辯稱：誤以為該SIM 卡係「阿榮
    」之配偶所申辦云云，惟該SIM 卡之申辦名義人究係何人，
    被告丙○○僅需向「阿榮」索取該門號之申請書即可輕易查
    知，又申請名義人是否為「阿榮」之配偶，亦僅需察看「阿
    榮」之身分證件即可了解，然被告丙○○竟未為任何之查證
    ，甚至對於「阿榮」之真實姓名、年籍資料等，毫無所悉，
    即向陌生之「阿榮」收購該SIM 卡，益徵其確有贓物之認識
    ，而予收購甚明。被告所辯不知該SIM 卡為贓物云云，顯與
    常理有違，應係避就之詞，殊難採信。
  (三)被告丙○○又辯稱：其因入監服刑始未及繳付電信費用，並
    非有意詐欺云云。惟依一般經驗，向電信公司申辦門號，非
    但免費，更有購買手機或其他折抵之優惠，一般正常人自無
    可能額外花錢向他人蒐購電話門號供己使用。被告丙○○未
    循一般正常人之方式申辦門號，享受優惠，反而花錢向他人
    購買門號，顯有不如期繳納該電話門號費用之意。且被告丙○○明知SIM 卡係行動電話用戶識別卡（證），係一片晶片
    ，為有體物，是行動電話通話之「鑰匙」，且電信公司對於
    用戶申請使用SIM 卡，設有條件，身分不符不會發給。被告
    丙○○竟仍使用冒用乙○○名義所申辦之上開門號，顯有使
    台灣大哥大公司誤認前開電話均係乙○○本人或經其同意使
    用之第三人所撥打而為丙○○提供通訊服務，並將通話費用
    計在乙○○帳下之通話費5432元之意，是被告丙○○於通話
    之時，即已成立以詐術使台灣大哥大公司陷於錯誤，並享受
    通訊之服務之詐欺得利罪，縱被告丙○○事後再以繳費之方
    式彌補，亦無解於已成立之犯罪。況且，被告丙○○始終並
    無任何親自或委託他人代繳上開費用之行為。是其上開辯詞
    ，自無足採。
  (四)綜上所述，本案事證明確，被告丙○○所辯，不足採信，其
    犯行堪以認定，應依法論科。
四、按行動電話門號SIM 卡之所有權屬於公司本身，然仍得因私
    下之出售、轉讓行為而造成事實上所有權之移轉，換言之，
    SIM 卡係行動電話用戶識別卡（證），係一片晶片，為有體
    物，是行動電話通話之「鑰匙」，既具財產上價值，且電信
    公司對於用戶申請使用SIM 卡，設有條件，身分不符不會發
    給，是SIM 卡即得為刑法第339 條第1 項之詐欺取財罪之客
    體。是核被告甲○○所為，係犯刑法第216 條之行使同法第
    210 條之偽造私文書罪、第339 條第1 項之詐欺取財罪（詐
    取SIM 卡部分）；被告丙○○所為係犯刑法第349 條第2 項
    之故買贓物罪、第339 條第2 項之詐欺得利罪。檢察官起訴
    書雖漏未論列被告丙○○另涉犯刑法第349 條第2 項之故買
    贓物罪之罪名，惟起訴書已載明：「甲○○取得上開號碼之
    SIM 卡後，復以新台幣（下同）3000元之代價，轉交予丙○○使用」等語，而被告丙○○涉犯上開刑法第349 條第2 項
    之故買贓物罪之罪名，亦經本院於審理時一併告知罪名，並
    諭知兩造就該罪名為辯論，是被告丙○○上開刑法第349 條
    第2 項之故買贓物犯行部分，本院自應一併審理。次按共同
    正犯之成立，祇須具有犯意之聯絡，行為之分擔，既不問犯
    罪動機起於何人，亦不必每一階段犯行，均經參與以自己犯
    罪之意思而參與，其所參與者雖非犯罪構成要件之行為，仍
    無解於共同正犯之罪責（最高法院34年上字第862 號、66
    年台上字第2527號判例意旨參照）被告甲○○與「阿榮」就
    上述行使偽造私文書、詐欺取財犯行，既有上述之犯意聯絡
    及行為分擔，縱直接偽造「乙○○」之署名於上開申請書上
    者係「阿榮」，被告甲○○仍與「阿榮」皆為共同正犯。被
    告甲○○（與「阿榮」）於上開行動電話申請書內偽造「乙○○」署名之行為，係偽造私文書之階段行為；偽造私文書
    後復持以行使，偽造私文書之低度行為，應為行使之高度行
    為所吸收，均不另論罪。又按刑法第55條所定一行為而觸犯
    數罪名之想像競合犯，應從一重處斷，其規範意旨在於避免
    對於同一犯罪行為予以過度評價，所謂「同一行為」應指實
    行犯罪之行為完全或局部具有同一性而言，法律分別規定之
    數個不同犯罪，倘其實行犯罪之行為，彼此間完全或局部具
    有同一性而難以分割，應得依想像競合犯論擬（最高法院98
    年度台上字第1912號、97年度台上字第3494號判決意旨參照
    ）。查被告甲○○上開所為行使偽造私文書及詐取SIM 卡之
    行為間，就犯罪實行之過程間，確實具有實行之行為局部同
    一之情形存在，自應依刑法第55條之想像競合犯論處。公訴
    意旨認應成立數罪，尚有未合。被告丙○○多次撥打上開冒
    名申請之門號以詐得免費使用行動電話通訊之利益，均係利
    用同一機會下，接續而為之數個舉動，依一般社會健全之觀
    念，在時間差距上難以強行分開，且侵害同一之法益，自應
    予包括之評價，為接續犯，應論以一罪。被告丙○○所犯之
    上開故買贓物、詐欺得利2 罪，犯意各別，行為互殊，應分
    論併罰。又被告丙○○有如事實欄所述之前科，有台灣高等
    法院被告前案紀錄表在卷可查，是其前受有期徒刑執行完畢
    後，5 年內故意再犯本件法定刑為有期徒刑以上刑之罪，為
    累犯，應依刑法第47條第1 項規定加重其刑。爰審酌被告甲○○，為通訊行之負責人，竟不思以正當方法經營其事業，
    而與其友人「阿榮」共同冒用他人名義申辦行動電話卡，利
    用電信公司查證之漏洞，向電信公司詐得行動電話卡，造成
    被害人乙○○之損害及台灣大哥大公司對於行動電話申請人
    之審核及帳務管理之正確，所為誠屬不該；被告丙○○正值
    青壯，卻不思以正當途徑獲取財物，竟為一己之私，故買贓
    物，助長不法財產犯罪之風氣，又以他人之行動電話卡撥打
    ，造成被害人財產之損失，並危害被害人及電信業者對於資
    料管理之正確性，所為實屬可議，惟念其2 人犯罪所造成之
    直接實際損失僅為SIM 卡1 張、通話費用5000餘元，及其各
    別之犯罪動機、目的、智識程度、生活狀況等一切情狀，分
    別量處如主文所示之刑，並諭知易科罰金之折算標準，及就
    被告丙○○部分定其應執行刑及諭知易科罰金之折算標準。
    至被告甲○○等在台灣大哥大公司行動通信網路業務服務申
    請書之「申請人簽章」、「立同意書人簽章」欄內，偽造之
    「乙○○」之署名各1 枚，共2 枚，應依刑法第219 條規定
    宣告沒收之。又被告甲○○等偽造簽名於其上之台灣大哥大
    公司行動通信網路業務服務申請書因已交付台灣大哥大公司
    行使，屬該公司所有，自不得予以宣告沒收。再被告甲○○
    等於台灣大哥大公司行動通信網路業務服務申請書上簽名欄
    以外之其他欄位內所書寫關於「乙○○」文字部分，其用意
    在識別申請人為何人，以便於台灣大哥大公司人員查對資料
    所用，並非表示申請人本人簽名之意，尚不生偽造署名之問
    題，自不予沒收，併此敘明。
貳、無罪部分：
一、公訴意旨略以：丙○○於97年3 月14日，與「小機機通訊行
    」（址設高雄巿自立二路164 號）負責人甲○○及另一不詳
    姓名年籍之成年男子共同基於意圖為自己不法所有及偽造文
    書之犯意聯絡，推由該不詳姓名年籍男子持乙○○之身分證
    影本，冒用乙○○之名義，在台灣大哥大股份有限公司（以
    下簡稱台灣大哥大公司）行動通信網路業務服務申請書之申
    請人欄內冒簽「乙○○」之署押2 枚，而以乙○○名義申請
    0000000000號行動電話門號，再由甲○○持向不知情之台灣
    大哥大公司承辦人員行使，致該公司同意行動電話通訊服務
    ，而將上開號碼之SIM 卡交付甲○○，足生損害於乙○○及
    台灣大哥大公司對於行動電話管理之正確性。甲○○取得上
    開號碼之SIM 卡後，復以新台幣（下同）3,000 元之代價轉
    交予丙○○使用，丙○○遂以前揭門號連續撥打通話，使台
    灣大哥大公司誤信申請之行動電話門號確為乙○○使用，而
    繼續提供通訊服務，致台灣大哥大公司受有積欠之電話費
    5432元之損失。因認被告丙○○涉犯刑法第216 條、第210
    條之行使偽造私文書罪嫌、第339 條第1 項之詐欺取財罪嫌
    ；被告甲○○涉犯刑法第339 條第2 項之詐欺得利罪嫌。
二、按犯罪事實應依證據認定之，無證據不得認定犯罪事實；又
    不能證明被告犯罪者，應諭知無罪之判決；刑事訴訟法第
    154 條第2 項、第301 條第1 項分別定有明文。又按刑事訴
    訟法上所謂認定犯罪事實之證據，係指足以認定被告確有犯
    罪行為之積極證據而言，如未能發現相當證據或證據不足以
    證明，自不能以推測或擬制之方法，以為裁判基礎，最高法
    院29年上字第3105號及40年台上字第86號分別著有判例可資
    參照。而認定不利於被告之事實，須依積極證據，茍積極證
    據不足為不利被告之認定時，即應為有利於被告之認定，更
    不必有何有利之證據；又認定犯罪事實所憑之證據，雖不以
    直接證據為限，間接證據亦包括在內，然而無論直接證據或
    間接證據，其為訴訟上之證明，須於通常一般之人均不致有
    所懷疑，而得確信其為真實之程度者，始得據為有罪之認定
    ，倘其證明尚未達到此一程度，而有合理之懷疑存在而無從
    使事實審法院得有罪之確信時，即應由法院為諭知被告無罪
    之判決，且告訴人之告訴，係以使被告受刑事訴追為目的，
    是其陳述是否與事實相符，仍應調查其他證據以資審認，最
    高法院亦分別著有30年上字第816 號、76年台上字第4986
    號、52年台上字第1300號判例可資參照。
三、公訴人認被告涉有上開罪嫌，無非係以被告丙○○於警詢中
    之供述、被告甲○○於警詢及偵查中之供述、告訴人乙○○
    於警詢中之指訴、聲明書1 份、證人陳美芳、連宏吉於警詢
    中之證述、前述門號之雙向通聯紀錄1 份、台灣大哥大行動
    通信網路業務服務申請書、證人華皇傑於警詢中之證述、損
    失明細表1 份等，為其主要論據。
四、訊據被告丙○○、甲○○堅決否認有上開犯行。經查：
  (一)公訴意旨認被告丙○○犯刑法第216 條、第210 條之行使偽
    造私文書罪嫌、刑法第339 條第1 項之詐欺取財罪嫌（詐取
    SIM 卡部分）部分：被告丙○○係經由被告甲○○之介紹，
    以3000元之代價，向「阿榮」購買該SIM 卡之事實，業如前
    述。衡情，倘被告丙○○與被告甲○○及「阿榮」共同為上
    開行使偽造私文書及詐欺取財罪行為，則被告丙○○應無庸
    再支付「阿榮」3000元以取得該SIM 卡。由此可見，被告丙○○與被告甲○○、「阿榮」2 人所共同犯之上開行使偽造
    私文書及詐欺取財罪行為無涉。
  (二)公訴意旨認被告甲○○犯刑法第339 條第2 項之詐欺得利罪
    嫌（撥打行動電話詐取免付費使用門號部分）部分：被告丙○○以3000元向「阿榮」購入上揭門號後，連續撥打通話，
    使台灣大哥大公司誤認前開電話均係乙○○本人或經其同意
    使用之第三人所撥打而為丙○○提供通訊服務，並將通話費
    用計在乙○○帳下，丙○○因而取得免付通話費之不法利益
    5432元等情，業如前述。可見撥打上開門號之電話並享受通
    話服務者，均為被告丙○○，而與被告甲○○無涉。且被告
    丙○○既係以3000元之代價購入該SIM 卡，其如何處分或使
    用該SIM 卡，被告甲○○應無置喙之餘地。是被告甲○○應
    無可能與被告丙○○有何詐欺得利之犯意聯絡或行為分擔。
  (三)此外，復查無其他證據足使本院形成被告丙○○有上開行使
    偽造私文書、詐欺取財（詐取SIM 卡部分）犯行，及被告甲○○有詐欺得利（撥打行動電話詐取免付費使用門號部分）
    犯行之確信，揆諸上揭法條及判例意旨，自難遽對被告丙○○以刑法第216 條、第210 條之行使偽造私文書罪、第339
    條第1 項之詐欺取財罪，及對被告甲○○以刑法第339 條第
    2 項之詐欺得利罪相繩。
五、綜上所述，本件上開部分不能證明被告丙○○、甲○○犯罪
    ，依法應為被告丙○○、甲○○無罪之判決。
據上論斷，應依刑事訴訟法第299 條第1 項前段，第301 條，刑
法第216 條、第210 條、第339 條第1 項、第2 項、第349 條第
2 項、第28條、第55條、第47條第1 項、第41條第1 項前段、刑
法第219 條刑法第51條第5 款，刑法施行法第1 條之1 ，判決如
主文。
本案經檢察官丁○○到庭執行職務。
中    華    民    國    99    年    2    月     4     日
                  刑事第二庭    審判長法  官  吳進寶
                                      法  官  李昆南
                                      法  官  施盈志
以上正本證明與原本無異。
如不服本判決應於收受送達後10日內向本院提出上訴書狀，並應
敘述具體理由；如未敘述上訴理由者，應於上訴期間屆滿後20日
內向本院補提理由書（均須按他造當事人之人數附繕本）「切勿
逕送上級法院」。
中    華    民    國    99    年    2     月    4     日
                                      書記官  林雅婷
附錄本判決論罪之法條：
刑法第210 條偽造、變造私文書，足以生損害於公眾或他人者，
處5 年以下有期徒刑。
刑法第216 條行使第210 條至第215 條之文書者，依偽造、變造
文書或登載不實事項或使登載不實事項之規定處斷。
刑法第339 條意圖為自己或第三人不法之所有，以詐術使人將本
人或第三人之物交付者，處5 年以下有期徒刑、拘役或科或併科
1 千元以下罰金。
以前項方法得財產上不法之利益或使第三人得之者，亦同。
前二項之未遂犯罰之。
刑法第349 條收受贓物者，處3 年以下有期徒刑、拘役或5 百元
以下罰金。搬運、寄藏、故買贓物或為牙保者，處5 年以下有期
徒刑、拘役或科或併科1 千元以下罰金。
因贓物變得之財物，以贓物論。

司法院資訊處製作；財團法人民間司法改革基金會備份。
